【裁判字號】    97,易,870
【裁判日期】    971014
【裁判案由】    違反毒品危害防制條例
【裁判全文】
臺灣屏東地方法院刑事判決               97年度易字第870號
公  訴  人  臺灣屏東地方法院檢察署檢察官
被      告  甲○○
上列被告因違反毒品危害防制條例案件，經檢察官提起公訴（97
年度毒偵字第1592號），被告於準備程序中就被訴事實為有罪之
陳述，經本院合議庭裁定改以簡式審判程序審理，判決如下：
    主  文
甲○○施用第二級毒品，累犯，處有期徒刑捌月，扣案之吸食器
壹組沒收銷燬之。
    事  實
一、甲○○於民國89年間因施用毒品案件，經臺灣高雄地方法院
    以89年度毒聲字第2451號裁定送觀察、勒戒後，認有繼續施
    用之傾向，再經該院裁定送強制戒治，於90年5 月11日強制
    戒治執行完畢，並經臺灣高雄地方法院檢察署檢察官於90年
    7 月24日以90年度戒毒偵字第638 號為不起訴處分確定。甲
    ○○前於88年間因違反麻醉藥品管理條例案件，經臺灣高等
    法院高雄分院以89年度上更（二）字第378 號判決判處有期
    徒刑5 年2 月確定，嗣於92年7 月2 日縮短刑期假釋出監（
    殘餘刑期有期徒刑1 年4 月又17日，其後假釋並經撤銷）；
    又於93、94年間因施用毒品案件，經本院以93年度易字第73
    9 號、94年度簡字第943 號判決分別判處有期徒刑4 月、6
    月確定；復於95年間因詐欺案件，由本院以95年度簡字第71
    4 號判決判處有期徒刑4 月，經上訴後，由本院以95年度簡
    上字第115 號判決駁回確定；上開三罪經本院以96年度聲減
    字第735 號裁定分別減為有期徒刑2 月、3 月及2 月確定，
    甲○○於95年1 月30日入監執行上開數罪所定之刑並接續執
    行上開殘刑，嗣於96年12月16日縮短刑期執行完畢出監。詎
    不思悔改，仍基於施用第二級毒品甲基安非他命之犯意，於
    97年7 月25日上午10時許，在屏東縣恆春鎮○○里○○路54
    號住處內，以將甲基安非他命置入吸食器內後點火燒烤吸食
    煙霧之方式施用第二級毒品甲基安非他命1 次，嗣於97年 7
    月26日上午10時30分許，為警持搜索票在前往其上開住處執
    行搜索，發現床頭櫃內藏有施用第二級毒品所用之吸食器1
    組，將甲○○逮捕到案後，徵其同意採尿送驗，經檢驗結果
    呈甲基安非他命陽性反應，始悉上情，並扣得上開吸食器1
    組。
二、案經屏東縣警察局恆春分局報告臺灣屏東地方法院檢察署檢
    察官偵查起訴。
    理  由
一、本案被告甲○○所犯為死刑、無期徒刑或最輕本刑為3 年以
    上有期徒刑以外之罪，其於準備程序中就被訴事實為有罪之
    陳述，經法官告知簡式審判程序之旨，並聽取公訴人之意見
    後，依刑事訴訟法第273 條之1 第1 項規定，裁定進行簡式
    審判程序，合先敘明。
二、上開事實，業據被告甲○○於警偵訊及本院審理時坦承不諱
    ，且被告為警查獲時採尿送驗結果，呈甲基安非他命之陽性
    反應，有臺灣檢驗科技股份有限公司97年8 月19日KＺ000000
    000000號濫用藥物尿液檢驗報告、屏東縣警察局恆春分局偵
    辦毒品條例案尿液受檢人真實姓名對照表各1 紙及照片8 幀
    在卷可按（見偵卷第14頁、警卷第17頁、20至23頁），而扣
    案之吸食器1 組，亦經屏東縣警察局恆春分局警員，以臺灣
    尖端先進生技醫藥股份有限公司製造之毒品簡易快速篩檢試
    劑初步檢驗，結果呈甲基安非他命反應，顯然沾附有第二級
    毒品甲基安非他命成分之事實，此有屏東縣警察局恆春分局
    查獲涉嫌毒品條例案毒品初步檢驗報告單1 紙在卷可參（見
    警卷第18頁），是該吸食器為供被告施用第二級毒品之工具
    無訛。綜上所述，被告犯行事證明確，堪以認定。
三、按毒品危害防制條例於92年7 月9 日修正公布，其中第20條
    、第23條將施用毒品之刑事處遇程序，區分為「初犯」、「
    5 年內再犯」、「5 年後再犯」，而依立法理由觀之，僅限
    於「初犯」、「5 年後再犯」，始應先經觀察、勒戒或強制
    戒治程序，倘被告於5 年內已再犯，經依法追訴處罰，縱其
    第三次（或第三次以上）再度施用毒品之時間，在初犯經觀
    察、勒戒或強制戒治執行完畢釋放5 年以後，已不合於「5
    年後再犯」之規定，且因已於「5 年內再犯」，顯見其再犯
    率甚高，原實施觀察、勒戒或強制戒治，已無法收其實效，
    即應依該條例第10條規定處罰，最高法院95年5 月9 日95年
    度第7 次刑事庭會議決議可資參照。查被告於89年間因施用
    毒品案件，經臺灣高雄地方法院以89年度毒聲字第2451號裁
    定送觀察、勒戒後，認有繼續施用之傾向，再經該院裁定送
    強制戒治，於90年5 月11日強制戒治執行完畢，並經臺灣高
    雄地方法院檢察署檢察官於90年7 月24日以90年度戒毒偵字
    第638 號為不起訴處分確定。甲○○又於93、94年間因施用
    毒品案件，經本院以93年度易字第739 號、94年度簡字第
    943 號判決分別判處有期徒刑4 月、6 月確定，嗣經本院以
    96年度聲減字第735 號裁定分別減為有期徒刑2 月、3 月及
    2 月確定，此有臺灣高等法院被告前案紀錄表1 份在卷可參
    。是被告於觀察、勒戒執行完畢釋放後，5 年內已再犯施用
    毒品案件，經本院判處罪刑確定，則其再犯本件施用毒品案
    件，即非屬該條例第20條第3 項所稱「5 年後再犯」之情形
    ，檢察官自應依法追訴。從而，本件事證明確，被告犯行應
    堪認定。
四、查甲基安非他命屬毒品危害防制條例第2 條第2 項第2 款所
    稱之第二級毒品，不得持有、施用，被告甲○○竟持以施用
    ，核其所為，係犯同條例第10條第2 項之施用第二級毒品罪
    。其施用前持有甲基安非他命之低度行為，應為施用之高度
    行為所吸收，不另論罪。查被告前於88年間因違反麻醉藥品
    管理條例案件，經臺灣高等法院高雄分院以89年度上更（二
    ）字第378 號判決判處有期徒刑5 年2 月確定，嗣於92 年7
    月2 日縮短刑期假釋出監（殘餘刑期有期徒刑1 年4 月又17
    日，其後假釋並經撤銷）；又於93、94年間因施用毒品案件
    ，經本院以93年度易字第739 號、94年度簡字第943 號判決
    分別判處有期徒刑4 月、6 月確定；復於95年間因詐欺案件
    ，由本院以95年度簡字第714 號判決判處有期徒刑4 月，上
    訴後經本院以95年度簡上字第115 號判決駁回確定；上開三
    罪經本院以96年度聲減字第735 號裁定分別減為有期徒刑 2
    月、3 月及2 月確定，並於95年1 月30日入監執行上開數罪
    所定之刑並接續執行上開殘刑，嗣於96 年12 月16日縮短刑
    期執行完畢出監，此有臺灣高等法院被告前案紀錄表1 份在
    卷可按，其受有期徒刑之執行完畢後，5 年之內故意再犯有
    期徒刑以上之罪，為累犯，應依刑法第47 條 第1 項之規定
    加重其刑。爰審酌被告素行非佳，此有卷附之臺灣高等法院
    被告前案紀錄表1 份可參，且被告經觀察勒戒、強制戒治後
    ，仍未能戒除毒癮，顯見其無戒毒悔改之意，惟念其施用毒
    品之次數僅1 次，犯罪後坦認犯行，態度尚稱良好及檢察官
    具體求刑等一切情狀，量處如主文所示之刑。扣案之吸食器
    1 組，經檢驗結果含甲基安非他命成分，已如前述，顯然沾
    附有第二級毒品甲基安非他命成分，與第二級毒品難以析離
    ，應各依毒品危害防制條例第18條第1 項前段規定沒收銷燬
    之。
據上論斷，應依刑事訴訟法第273 條之1 第1 項、第299 條第1
項前段，毒品危害防制條例第10條第2 項、第18條第1 項前段，
刑法第11條、第47條第1 項，判決如主文。
本案經檢察官陳鼎文到庭執行職務
中    華    民    國    97    年    10    月    14    日
                    刑事第二庭    法  官  劉怡孜
以上正本證明與原本無異。
如不服本判決應於收受本判決送達後10日內向本院提出上訴書狀
，其未敘述上訴理由者，並得於提起上訴後10日內向本院補提理
由書狀（均須按他造當事人之人數附繕本）「切勿逕送上級法院
」
中    華    民    國    97    年    10    月    15    日
                                  書記官  馮得弟
附錄本案論罪科刑法條
毒品危害防制條例第10條
施用第一級毒品者，處 6 月以上 5 年以下有期徒刑。
施用第二級毒品者，處 3 年以下有期徒刑。


司法院資訊處製作；財團法人民間司法改革基金會備份。
